【裁判字號】    98,簡上,642
【裁判日期】    981001
【裁判案由】    詐欺
【裁判全文】
臺灣桃園地方法院刑事判決             98年度簡上字第642號
上  訴  人
即  被  告   甲○○
上列上訴人即被告因詐欺案件，不服本院簡易庭民國98年5 月27
日98年度桃簡字第1380號第一審刑事簡易判決（檢察官聲請簡易
判決處刑案號：臺灣桃園地方法院檢察署98年度撤緩偵字第122
號），提起上訴，本院管轄之第二審合議庭判決如下：
    主      文
上訴駁回。
甲○○緩刑參年。
    事      實
一、甲○○可預見如任意將其所有之存摺及提款卡交付予他人，
    足供他人用為詐欺等犯罪後收受被害人匯款，以遂其掩飾或
    隱匿犯罪所得財物目的之工具，詎竟以前開結果之發生亦不
    違其本意之幫助詐欺犯意，於民國95年7 月底某日，在其位
    於桃園縣八德市○○路160 巷45弄24號2 樓之住處樓下，將
    其所有臺北富邦商業銀行股份有限公司（下稱富邦銀行）00
    0000000000號帳戶之存摺、提款卡及其中國信託商業銀行、
    土地銀行、玉山商業銀行、日盛商業銀行之帳戶之存摺、提
    款卡，以新臺幣（下同）共10000 元代價，交付予不詳姓名
    、年籍成員所組成詐欺集團成員使用，並告知其提款卡密碼
    ，嗣該詐欺集團成員意圖為自己不法之所有，於95年8 月3
    日1 時許（聲請簡易判決處刑書誤載為95年9 月28日15時30
    分許），於桃園縣某網咖上網與某自稱「小咪」之女子上網
    聊天，乙○○自稱心情不好，「小咪」向乙○○要電話稱會
    與乙○○用電話聊天，嗣有一不明男子以電話向乙○○佯稱
    若先匯款，則小姐願意與其聊天、相約見面，致乙○○信以
    為真，依該詐欺集團成員指示，以轉帳方式，將8000元匯入
    上開甲○○之銀行帳戶內，嗣因乙○○查覺有異，乃報警處
    理。經警循線追查，始知上情。
二、案經桃園縣政府警察局桃園分局報請臺灣桃園地方法院檢察
    署檢察官偵查後聲請簡易判決處刑。
    理      由
一、訊據被告甲○○固自承有於上開時地出賣其上開帳戶之事實
    ，然辯稱：伊當時缺錢，對方說帳戶是要用來節稅，所以才
    會賣給對方云云。惟查：金融帳戶之使用用途可有多端，被
    告既然將上開金融機構之帳戶以有對價之方式不法處分予詐
    騙集團使用，則殆無任何方式查證或限制詐騙集團之使用其
    之帳戶之用途。再依金融機構接受客戶申請一般存款帳戶之
    現況，絕大多數不須任何條件，亦無須任何費用（或僅須區
    區數百至一千元之開戶費），即任何人均可辦理金融帳戶存
    摺使用，如無特殊理由，實無借用他人存摺使用之必要；而
    金融存摺事關存個人財產權益之保障，倘有不明之金錢來源
    ，甚而悠關個人之法律上之責任，其專有性甚高，除非本人
    、與本人具有信賴關係或其他特殊原因，難認有何流通使用
    之可能，一般人均有妥為保管防阻他人任意使用之認識；縱
    使特殊情況偶有交付他人使用之需，亦必然深入瞭解用途及
    合理性後，再行提供以使用，方符常情；且該等專有物品如
    落入不明人士手中，而未加以闡明正常用途，極易被利用為
    與財產有關之犯罪工具，此為吾人依一般生活認知所易於體
    察之常識。查被告為一成年人，並非無社會經驗及相當智識
    之人，其就提供帳戶與不認識之人使用，將為他人作為詐欺
    犯罪之工具，而有幫助他人犯罪之可能，自難諉為不知，亦
    非全然無可預見。是被告可預見金融帳戶存摺提供詐騙集團
    使用，將幫助詐騙集團實施詐欺犯罪，但因貪圖區區之不法
    處分出賣帳戶之利益，仍將上開帳戶售予詐騙集團使用，被
    告顯有縱有人以其金融帳戶實施詐欺犯罪亦不違背其本意之
    幫助故意自明。此外，並有被告之台北富邦銀行上開帳戶開
    戶資料及歷史往來明細附卷可稽，是以，本案事證至明，應
    依法論科，被告之上訴核無理由。
二、核被告所為，係犯刑法第30條第1 項前段、第339 條第1 項
    之幫助詐欺罪。被告為詐欺之從犯，並依刑法第30條第2 項
    之規定減輕其刑。原審援引上開刑法第30條第1 項前段、第
    2 項、第339 條第1 項、第41條第1 項前段、刑法施行法第
    1 條之1 第1 項、第2 項前段，中華民國罪犯減刑條例第2
    條第1 項第3 款、第7 條、第9 條，酌情量處其有期徒刑4
    月，如易科罰金新台幣1000元折算壹日，減為有期徒刑2 月
    ，如易科罰金新台幣1000元折算壹日，其於認事用法及量刑
    均無不當。被告以其緩起訴期間處於生病狀態，且經濟困難
    ，需照顧二個女兒及其當初法律知識不足才會將帳戶換取現
    金以為本件上訴，核無理由，應予駁回。末以，被告查無其
    他前科，有台灣高等法院被告前案紀錄表1 份附卷可稽，且
    其已賠償被害人乙○○，有其與被害人簽立之書面為憑，其
    受此次罪刑之宣告，信無再犯之虞，因認前開所宣告之刑，
    以暫不執行為適當，爰依刑法第74條第1 項第1 款規定，併
    予宣告緩刑，以啟自新。
據上論斷，應依刑事訴訟法第455 條之1 第1 項、第3 項、第36
8 條，刑法第74條第1項第1款判決如主文。
本案經檢察官蔡奇曉到庭執行職務
中    華    民    國    98    年    10    月    1     日
                  刑事第三庭審判長法  官  謝順輝
                                  法  官  石蕙慈
                                  法  官  曾雨明
以上正本證明與原本無異。
不得上訴。
                                  書記官  蘇  萱
中    華    民    國    98    年    10    月    1     日
附錄論罪法條：
中華民國刑法第339條第1項：
（普通詐欺罪）
意圖為自己或第三人不法之所有，以詐術使人將本人或第三人之
物交付者，處5年以下有期徒刑、拘役或科或併科1千元以下罰金
。
以前項方法得財產上不法之利益或使第三人得之者，亦同。
前二項之未遂犯罰之。


司法院資訊處製作；財團法人民間司法改革基金會備份。
